【裁判字號】    97,易,509
【裁判日期】    970530
【裁判案由】    贓物
【裁判全文】
臺灣彰化地方法院刑事判決               97年度易字第509號
公  訴  人  臺灣彰化地方法院檢察署檢察官
被      告  乙○○
上列被告因贓物案件，經檢察官提起公訴（97年度偵字第1318號
、第1492號），本院判決如下：
    主  文
乙○○寄藏贓物，處有期徒刑陸月，如易科罰金，以新臺幣壹仟
元折算壹日。
    事  實
一、乙○○明知綽號「老大」之成年男子，於民國96年12月20日
    至同月23日間某時，搬運至其彰化縣花壇鄉○○街105號之
    住處前之SK2全能透白組7組、奇蹟美白組4組、全面透白組1
    組、化妝品183盒（以上物品為甲○○所有，於96年12月18
    日凌晨4時30分許，在彰化縣秀水鄉○○路○段382號遭竊）
    ，及皮夾6個、皮包18個（以上物品為丙○○所有，於96年
    12月20日凌晨4時30分許，在臺中市○○街○段386號遭竊）
    等物，均係來路不明之贓物，竟仍基於寄藏贓物之犯意，收
    受上開物品後將之藏置於其住處2樓內。嗣於96年12月23日
    ，為警持搜索票至上址搜索而查獲。
二、案經基隆市警察局第二分局報告臺灣彰化地方法院檢察署檢
    察官偵查起訴。
    理  由
一、本案下揭引用之供述證據及非供述證據，均經本院依法踐行
    調查證據程序，而公訴人、被告均同意各該證據具有證據能
    力，且亦查無依法應排除其證據能力之情形，是後述所引用
    證據之證據能力均無疑義，合先敘明。
二、訊據被告乙○○固坦承於前揭時間、地點向綽號「老大」之
    人收受甲○○、丙○○所失竊之上開物品，惟矢口否認有何
    寄藏贓物之犯行，辯稱：伊與「老大」僅見過3次面，「老
    大」說要搬家，將上開物品先寄放在伊住處，等搬完家再取
    回，但並沒有留下任何聯絡方式，伊並不知道上開物品是贓
    物，後來被查獲後，「老大」也沒有再跟伊聯絡云云。然查
    ，前揭犯罪事實，業據證人即被害人甲○○、丙○○於警詢
    、偵訊中指證綦詳，並有搜索、扣押筆錄1份、贓物認領保
    管單2紙、臺中市警察局第二分局永興派出所受理刑事案件
    報案三聯單1紙、查獲現場照片2張及贓物照片25張附卷可稽
    ，事證已相當明確。被告雖以前詞置辯，惟參諸卷附之贓物
    照片，化妝品部分均有包裝而未拆封，皮包、皮夾上亦均有
    吊牌而未拆下，顯然均為新品而具有相當之價值，衡情「老
    大」焉有可能在僅與被告見過3次面之情形下，即未留下任
    何聯絡方式而放心將上開物品寄放於被告住處之理？再「老
    大」若於寄放上開物品至本案查獲後，均未與被告聯繫，則
    其理應不知上開物品已遭查獲之情，衡情其必會向被告要求
    索回上開物品，焉有於事後完全不與被告聯絡之理？由上已
    堪認被告所辯伊不知道「老大」之真實身分之情，實與常情
    有違而難採信，顯然其應知悉「老大」之真實身分。是以由
    其蓄意隱瞞「老大」之真實身分，而捏造上開辯解之情觀之
    ，顯然其應知悉上開物品係來路不明之贓物，否則其若心懷
    坦蕩，何不直接供出「老大」之身分供檢警追查？綜上，本
    件事證明確，被告犯行堪以認定，應予依法論科。
三、核被告乙○○所為，係犯刑法第349條第2項寄藏贓物罪。爰
    審酌被告寄藏贓物之行為，造成原所有權人追贓困難，且使
    竊盜罪犯得以隱匿贓物去向，間接鼓勵他人實施財產犯罪，
    又其寄藏之贓物價值不菲，對於被害人所生之危害亦非輕微
    ，且被告未能坦承犯行，難見悔意，及其犯罪目的、手段等
    一切情狀，量處如主文所示之刑，並諭知易科罰金之折算標
    準，以示懲儆。
據上論斷，應依刑事訴訟法第299條第1項前段，刑法第349條第2
項、第41條第1項前段，刑法施行法第1條之1第1項、第2項前段
，判決如主文。
本案經檢察官謝雨青到庭執行職務。
中    華    民    國    97    年    5     月    30    日
                  刑事第七庭    審判長法  官   葉榮郎
                                      法  官   羅永安
                                      法  官   紀佳良
以上正本證明與原本無異。
如不服本判決，應於判決送達後10日內，向本院提出上訴書狀，
上訴書狀應「敘述具體上訴理由」，並按他造當事人之人數附繕
本。「切勿逕送上級法院」。
告訴人或被害人對於判決如有不服具備理由請求檢察官上訴者，
其上訴期間之計算係以檢察官收受判決正本之日期為準。
中    華    民    國    97    年    5     月    30    日
                                      書記官  詹國立
附錄論罪科刑法條：
刑法第349條第2項
搬運、寄藏、故買贓物或為牙保者，處5 年以下有期徒刑、拘役
或科或併科1,000元以下罰金。


司法院資訊處製作；財團法人民間司法改革基金會備份。
